臺灣士林地方法院民事簡易判決
111年度士簡字第476號
原      告  許利美
訴訟代理人  陳啓文
被      告  陳錦連

            吳蘇池
上列當事人間請求返還租賃房屋事件，本院於民國111年11月3日
言詞辯論終結，判決如下：
    主  文
被告應給付原告新臺幣貳拾伍萬元。
原告其餘之訴駁回。
訴訟費用新臺幣參仟貳佰元由被告負擔。
本判決原告勝訴部分得假執行。
原告其餘假執行之聲請駁回。
    事實及理由要領
一、按訴狀送達後，原告不得將原訴變更或追加他訴。但擴張或
    減縮應受判決事項之聲明者，不在此限。民事訴訟法第255
    條第1項第3款定有明文。查本件原告於本院審理中具狀減縮
    訴之聲明為：被告應給付原告新臺幣（下同）30萬3,400元
    （見本院卷第62頁），合於上開規定，應予准許。
二、原告主張：
(一)被告前向原告承租門牌號碼臺北市○○區○○○路0段00000號房
    屋（下稱系爭房屋），租期自民國104年2月28日起，每月租
    金1萬2,500元，惟被告於租賃期間未完整給付租金，積欠11
    1年4月30日前租金共30萬3,400元，乃依租賃之法律關係，
    提起本件訴訟等語，並聲明求為判決被告應給付原告30萬3,
    400元，且願供擔保請准宣告假執行。
(二)對被告抗辯之陳述：同意被告所稱的25萬元，原告接受這個
    金額等語。
三、被告則以：111年4月30日前欠繳之租金金額應為25萬元，且
    承租人僅為被告吳蘇池，被告陳錦連僅在系爭房屋幫忙顧店
    且受被告吳蘇池之託代付租金，並非承租人等語，資為抗辯
    。
四、本院得心證之理由
(一)經查，本件原告主張被告向其承租系爭房屋未完整給付租金
    之事實，業據提出與所述相符之存證信函等件為證，且為被
    告所不爭執，堪信為真。又原告亦自認被告所稱111年4月30
    日前欠繳之租金金額僅為25萬元之事實，亦可認定，基此，
    原告請求被告給付25萬元，即屬有據，逾此範圍即無可採。
(二)至被告抗辯被告陳錦連非承租人云云，然查，原告與被告二
    人於111年4月18日至臺北市大同區調解委員會已就返還同一
    租賃物調解成立，並經本院民事庭法官於111年5月12日核定
    ，有卷附之調解卷宗可參，況被告陳錦連將其所有冰箱放置
    於系爭房屋，使用系爭房屋，亦為其所自承。顯見被告陳錦
    連確為承租人之一，是被告此部分抗辯，尚無可採。
五、從而，原告依上開法律關係，訴請被告給付原告25萬元，為
    有理由，應予准許，逾此範圍之請求，為無理由，應予駁回
    ，此部分假執行之聲請，失所附麗，併予駁回。
六、本件原告勝訴部分，係就民事訴訟法第427條第1項訴訟適用
     簡易程序所為被告敗訴之判決，依同法第389條第1項第3款
    之規定，應依職權宣告假執行，原告之聲請不另准駁，並依
    職權確定訴訟費用為3,200元（第一審裁判費）由被告負擔
    。
中　　華　　民　　國　　111 　年　　11　　月　　17　　日
                  士林簡易庭  法  官  楊峻宇
以上為正本係照原本作成。
如不服本判決，應於判決送達後20日內向本庭提出上訴狀。（須
按他造當事人之人數附繕本）。 
中　　華　　民　　國　　111 　年　　11　　月　　17　　日
                              書記官  蘇彥宇